【裁判字號】    95,家聲,70
【裁判日期】    950518
【裁判案由】    大陸地區判決聲請承認之裁定
【裁判全文】
臺灣高雄地方法院民事裁定              95年度家聲字第70號
聲  請  人  乙○○
                        號
                        號
相  對  人  甲○○
上當事人間聲請大陸地區判決認可事件，本院裁定如下：
  主  文
認可中華人民共和國福建省平潭縣人民法院西元二００五年四月
二十五日（２００５）嵐民初字第二四四號民事確定判決。
聲請費用由相對人負擔。
  理  由
一、本件聲請意旨係以：相對人為大陸地區人民，兩造於民國九
    十二年七月十七日在大陸地區福建省福州市登記結婚，雙方
    因感情不睦，相對人乃訴請大陸地區福建省平潭縣人民法院
    於西元二００五年四月二十五日以（２００５）嵐民初字第
    二四四號判決准兩造離婚，並於西元二００五年六月四日生
    效，上開判決書及生效證明書均經財團法人海峽交流基金會
    認證，爰依法聲請裁定認可等語，並提出中華人民共和國福
    建省平潭縣人民法院民事判決書、生效證明書、中華人民共
    和國福建省平潭縣公證處（２００６）嵐證內字第０一四九
    號、第０一五０號公證書、財團法人海峽交流基金會（９５
    ）南核字第０２０９３１號、０２０９３２號證明各一件為
    證。
二、按在大陸地區作成之文書，經行政院設立或指定之機構或委
    託之民間團體驗證者，推定為真正；又在大陸地區作成之民
    事確定判決、民事仲裁判斷，不違背臺灣地區公共秩序或善
    良風俗者，得聲請法院裁定認可；前開規定，以在臺灣地區
    作成之民事確定裁判、民事仲裁判斷，得聲請大陸地區法院
    裁定認可或為執行名義者，始適用之，臺灣地區與大陸地區
    人民關係條例第七條、第七十四條第一項、第三項分別定有
    明文。
三、查聲請人主張其與相對人間之婚姻，業經大陸地區福建省平
    潭縣人民法院判准離婚並確定在案之事實，業據聲請人提出
    中華人民共和國福建省平潭縣人民法院西元二００五年四月
    二十五日（２００５）嵐民初字第二四四號民事判決、（２
    ００６）嵐法證字第一０四四七號生效證明書、中華人民共
    和國福建省平潭縣公證處（２００６）嵐證內字第０一四九
    號、第０一五０號公證書、財團法人海峽交流基金會（９５
    ）南核字第０２０９３１號、０２０９３２號證明各一件為
    證，堪認聲請人之主張為真實，且觀諸上開判決書內容謂：
    「本院認為，原、被告婚前缺乏瞭解，婚姻基礎差，難以共
    同生活，婚後無法培養夫妻感情，且被告對原告提出離婚訴
    請主張亦提供書面答辯，表示同意離婚。為此，對原告提出
    離婚訴請，本院予以支持」等語，亦不違背臺灣地區之公共
    秩序及善良風俗；又大陸地區業於西元一九九八年（即民國
    八十七年）一月十五日通過「最高人民法院關於人民法院認
    可臺灣地區有關法院民事判決的規定」，並自同年五月二十
    六日起施行，是在臺灣地區作成之民事確定裁判，已得依該
    規定聲請大陸地區之法院裁定認可，揆諸首揭規定，我國法
    院依互惠原則，自得認可大陸地區所作成之確定判決，本件
    聲請於法有據，應予認可。
三、依民事訴訟法第九十五條、第七十八條，裁定如主文。
中    華    民    國    95    年    5     月    18    日
                  家事法庭法  官  程克琳
上為正本係照原本作成。
如對本裁定抗告須於裁定送達後10日內向本院提出抗告狀
中    華    民    國    95    年    5     月    18    日
                          書記官  王治華


司法院資訊處製作；財團法人民間司法改革基金會備份。
